臺灣雲林地方法院刑事裁定             100年度聲字第1232號
聲  請  人  唐秀妹
被      告  唐茂松
上列聲請人因被告殺人未遂案件，聲請停止羈押，本院裁定如下
：
    主  文
唐茂松取具本院轄區內殷實之人保證金額新臺幣拾萬元之保證書
或提出相同金額之保證金後，准予停止羈押，並禁止出境、出海
及限制住居於雲林縣古坑鄉○○村○○路26巷8 號；於停止羈押
期間應遵守不得對本案被害人、證人或其等之配偶、直系血親、
三親等內之旁系血親、二親等內之姻親、家長、家屬之身體或財
產實施危害或恐嚇之行為。
    理  由
一、本件聲請意旨如聲請人即被告（下稱被告）唐茂松之妹唐秀
    妹於民國100 年11月29日所提出之刑事聲明具保狀（如附件
    ）所載。
二、按被告及得為其輔佐人之人或辯護人，得隨時具保，向法院
    聲請停止羈押，刑事訴訟法第110 條第1 項定有明文。而聲
    請停止羈押，除有同法第114 條各款所列情形之一不得駁回
    者外，其准許與否，該管法院有自由裁量之權（最高法院91
    年度臺抗字第456 號裁定意旨、46年臺抗字第21號判例意旨
    參照）。又所謂停止羈押，乃指羈押原因仍在，但無羈押之
    必要，而以具保、責付或限制住居為其替代手段，亦即羈押
    裁定之效力仍然存續，僅其執行予以停止。再按許可停止羈
    押之聲請者，應指定相當之保證金額，並得限制被告之住居
    ，刑事訴訟法第111 條亦有明文。又刑事訴訟法關於保全被
    告之方法，依其手段必要性之情節輕重，由重而輕依次為羈
    押、具保、責付與限制住居。另限制出境亦屬限制住居方法
    之一，而限制被告出境，僅在限制被告應居住於我國領土範
    圍內，不得擅自出國，俾便於訴訟程序之進行，是「限制出
    境」與「限制住居」名稱雖有不同，「限制出境」仍屬「限
    制住居」之處分。是法院認被告如符合具保停止羈押之要件
    ，參照前述規定所示，於必要時自得在指定相當之保證金額
    外，佐以限制出境或限制住居之處分，以確保被告接受審判
    或刑之執行。又法院許可停止羈押時，得命被告應遵守下列
    事項：... 二、不得對被害人、證人、鑑定人、辦理本案偵
    查、審判之公務員或其配偶、直系血親、三親等內之旁系血
    親、二親等內之姻親、家長、家屬之身體或財產實施危害或
    恐嚇之行為。... 四、其他經法院認為適當之事項。刑事訴
    訟法第116 條之2 第2 款、第4 款亦分別定有明文。
三、本件被告因殺人未遂案件，前經訊問後，坦承有與陳浩智一
    同持西瓜刀二支到阮世勳家中尋找被害人高英誌，並有持西
    瓜刀砍向高英誌左手臂一刀，惟否認有殺害高英誌之犯意，
    或砍向被害人高英誌脖子的行為，然上開起訴之犯罪事實有
    證人即告訴人高英誌及現場目擊之證人阮世勳、林明星、范
    詔為、范傳宗、陳浩智等人之證述及扣案西瓜刀2 把、案發
    後現場照片6 張、監視錄影及翻拍照片、臺大醫院雲林分院
    診斷證明書與告訴人高英誌之就診病歷等證據附卷可證，足
    認被告犯罪事實嫌疑重大，又殺人罪為最輕本刑10年以上徒
    刑之罪，有刑事訴訟法第101 條第1 項第3 款所犯為死刑、
    無期徒刑或最輕本刑為五年以上有期徒刑之罪之羈押事由存
    在情形，然考量被告於犯案當天一度曾逃離現場，雖有事實
    足認有逃匿之虞，惟得以具保擔保之，而認無羈押之必要，
    經諭知交保新臺幣（下同）10萬元，嗣因被告覓保無著，本
    院考量其所涉犯為最輕本刑10年以上之罪，且有事實足認其
    有逃匿之虞，非予羈押顯難進行審判及執行，而有羈押之必
    要，乃裁定自100 年11月24日起執行羈押，惟無需禁止接見
    通信在案。
四、茲因聲請人唐秀妹聲請具保停止羈押，且本件另一共同被告
    陳浩智並未被羈押，故審核全案事證，認本件之羈押原因雖
    仍存在，惟本院依被告之身分、地位、經濟能力、本案造成
    之法益侵害大小、被告涉犯之犯罪之惡性程度，其逃亡之可
    能性等因素，認如諭知被告提出保證金10萬元後，並限制其
    出境、出海及限制住居在雲林縣古坑鄉○○村○○路26巷8
    號，即足以確保本案審理之進行及將來刑之執行，而無繼續
    羈押之必要。末以，因本案尚有待於審判程序之進行，為確
    保本案後續程序之進行及將來刑罰之執行，並避免被告於准
    予具保後，有恐嚇、干擾本案被害人、證人，或要求其等為
    特定證詞，或以對被害人、證人為不利要脅為特定行為，故
    命被告於具保後停止羈押期間，應遵守不得對被害人、證人
    或其等之配偶、直系血親、三親等內之旁系血親、二親等內
    之姻親、家長、家屬之身體或財產實施危害或恐嚇之行為，
    以達除現金保證擔保被告無逃亡之虞，能如期到庭接受審理
    或將來執行外，及於本案審理中，仍得防免被告因而生有恐
    嚇、傷害或勾串被害人、證人及其等親人之虞。又倘被告於
    停止羈押期間，無故不依期到庭或違反前揭應遵守事項，依
    刑事訴訟法第117 條第1 項第1 款至第4 款規定，此係本院
    得命再執行羈押之新事由，附此敘明。
五、依刑事訴訟法第121 條第1 項、第111 條、第116 條之2 第
    2 款，裁定如主文。
中    華    民    國   100    年    11    月    29    日
                  刑事第二庭  審判長法  官  吳基華
                                    法  官  段奇琬
                                    法  官  張文俊
以上正本證明與原本無異。
如不服本裁定，應於送達後5 日內，向本院提出抗告狀（應附繕
本）。
                                    書記官  金雅芳
中    華    民    國   100    年    11    月    29    日